【裁判字號】    97,消債更,1900
【裁判日期】    980429
【裁判案由】    更生事件
【裁判全文】
臺灣板橋地方法院民事裁定          97年度消債更字第1900號
聲  請  人  甲○○
上列當事人因消費者債務清理事件，聲請更生，本院裁定如下：
    主  文
債務人甲○○自中華民國九十八年四月二十九日下午四時起開始
更生程序。
本件得由司法事務官進行更生程序。
    理  由
一、按法院開始更生程序之裁定，應載明其年、月、日、時，並
    即時發生效力；法院裁定開始更生或清算程序後，得命司法
    事務官進行更生或清算程序，消費者債務清理條例第45條第
    1 項及第16條第1 項前段分別定有明文。
二、本件債務人主張略以：其積欠金融機構債務共新臺幣（下同
    ）3,456,744 元，消費者債務清理條例施行後，曾於民國97
    年10月間，以書面向最大債權金融機構安泰商業銀行股份有
    限公司（下稱安泰商銀）請求共同協商債務方案，該行以資
    產管理公司無法配合協商為由而發給前置協商不成立通知書
    ，是雙方前置協商不成立，聲請人積欠債務之原因為投資失
    敗及慘遭倒會，因此向多家銀行借貸，以卡養卡之方式還債
    ，導致所積欠之債務日趨龐大無法清償，聲請人任職於臺北
    縣政府交通局，95、96年每月平均收入為31,417元，但聲請
    人已於96年7 月起被依法扣薪三分之一，故每月實領薪水約
    為16,560元，同年9 月起又將勞保自提退休金取消，目前實
    領薪水為18,378元，聲請人每月生活必要支出及扶養費支出
    為19,050元，則以聲請人每月收入31,417元扣除每月必要生
    活支出19,050元，僅餘12,367元，不足以負擔安泰商銀所開
    協商金額還款條件（分180 期，每月清償15,000元），即使
    協商後銀行撤銷法院強制扣薪，足以負擔每月協商還款金額
    ，但尚有1,746,000 元的資產管理公司債務未納入協商，仍
    無法解決聲請人之困窘，是有不能清償之情事，且其無擔保
    或無優先權之債務總額未逾1,200 萬元，復未經法院裁定開
    始清算程序或宣告破產，爰向本院聲請更生等語。經查，聲
    請人所主張之上開事實，業據其提出財團法人金融聯合徵信
    中心當事人綜合信用報告、債權人清冊、聲請人與配偶及其
    子女之財政部臺灣省北區國稅局綜合所得稅各類所得資料清
    單及全國財產稅總歸戶資料清單、勞工保險被保險人投保資
    料表、存摺影本、戶籍謄本、前置協商不成立通知書、水電
    費及電信費繳納證明、糖尿病護照、強制汽車責任保險費收
    據、95年11月至97年12月之薪資明細表、臺灣板橋地方法院
    96執明字第29450 號執行命令影本、土地及建物登記謄本、
    機車行照影本等為證。本件又查無債務人有消費者債務清理
    條例第6 條第3 項、第8 條或第46條各款所定駁回更生聲請
    之事由存在，則聲請人聲請更生，洵屬有據，爰裁定如主文
    。
三、另聲請人應於更生程序開始後，由債權人會議可決或由法院
    裁定認可其更生方案後方能實行，倘未能經債權人會議可決
    或經法院裁定認可，則依消費者債務清理條例第61條規定，
    應續行清算程序，故本件聲請人仍應提出足以為債權人接受
    或經法院認為公允之更生方案以供採擇，附此敘明。
中    華    民    國    98    年    4     月    29    日
                  民事第一庭  法  官  陳翠琪
上為正本係照原本作成
本件不得抗告
本裁定已於98年4月29日下午4時公告。
中    華    民    國    98    年    4     月    29    日
                              書記官  簡曉君


司法院資訊處製作；財團法人民間司法改革基金會備份。
